【裁判字號】    99,交聲,410
【裁判日期】    990226
【裁判案由】    交管條例聲異
【裁判全文】
臺灣板橋地方法院交通事件裁定         99年度交聲字第410號
原處分機關  交通部公路總局臺北區監理所
異  議  人  甲○○
即受處分人
上列受處分人因違反道路交通管理處罰條例案件，對於交通部公
路總局臺北區監理所中華民國（下同）99年1 月7 日所為之北營
監裁字第裁40－C00000000 號處分（原舉發通知單號：臺北縣政
府警察局98年4 月21日北縣警交大字第C00000000 號），聲明異
議，本院裁定如下：
    主  文
異議駁回。
    理  由
一、原處分以：本件異議人即受處分人甲○○於民國（下同）98
    年4 月21日13時32分許，駕駛其所有之車號：808－NA 號營
    業小客車，行經臺北縣板橋市○○路與西門街口之設有燈光
    號誌管制之交岔路口，因有闖紅燈（紅燈左轉）違規行為，
    經在場執勤之臺北縣政府警察局板橋分局板橋派出所員警發
    現隨即予以攔停稽查，同日填製臺北縣政府警察局北縣警交
    大字第C00000000 號舉發違反道路交通管理事件通知單（下
    稱舉發單）當場舉發，其上並明載應到案日期為98年5 月6
    日前。案經移送原處分機關即交通部公路總局臺北區監理所
    辦理，異議人不服前開舉發違規，於98年5 月5 日向原處分
    機關提出申訴，其所陳意見以：當時府中路因道路施工，有
    指揮人員，可查明該施工時、地，伊依指揮人員指示紅燈左
    轉，卻遭舉發闖紅燈違規，員警執法有瑕疵等語，而為原處
    分機關以函文轉知如上異議人不服陳述情詞，請求本案舉發
    員警職配之臺北縣政府警察局板橋分局再行調查結果，據憑
    所得事證，仍認定異議人確有首開違規事實，依道路交通管
    理處罰條例第53條第1 項、第63條第1 項第3 款【本院按：
    原處分之主文欄內雖未記載第3 款，惟已明確填載裁處異議
    人「記違規點數3 點」一節，尚無礙於異議人對於裁罰內容
    之判斷，是原處分並未違反行政處分之明確性原則，附此敘
    明】、違反道路交通管理事件統一裁罰基準及處理細則第2
    條與裁罰基準表等規定，裁處異議人罰鍰新臺幣2,700 元，
    並記違規點數3 點。
二、本件聲明不服意旨稱：2700元伊要跑3 天、每天12小時；可
    以查員警的DV、路口監視器或道路施工表，當時府中路是封
    閉施工，現場有指揮人員，伊不服云云。
三、經查：
(一)、按汽車駕駛人，行經有燈光號誌管制之交岔路口闖紅燈者，
    處新臺幣（下同）1,800 元以上5,400 元以下罰鍰，並記違
    規點數3 點，道路交通管理處罰條例第53條第1 項、第63條
    第1 項第3 款分別定有明文。所謂闖紅燈，係指車輛面對圓
    形紅燈時，仍逕予穿越路口至銜接路段，不論左轉、直行或
    迴轉，均屬闖紅燈之行為。其次，依違反道路交通管理事件
    統一裁罰基準及處理細則第2 條規定：「（第1 項）處理違
    反道路交通管理事件之程序及統一裁罰基準依本細則之規定
    辦理。（第2 項）前項統一裁罰基準，如附件違反道路交通
    管理事件統一裁罰基準表。」；而前揭統一裁罰基準表所定
    有關違反道路交通管理處罰條例第53條第1 項「行經有燈光
    號誌管制之交岔路口闖紅燈」之違規事件，如汽車駕駛人駕
    駛小型車違規，其在期限內繳納或到案聽候裁決者，裁處罰
    鍰為2,700 元。
(二)、查本件異議人對於其確有駕駛車號：808－NA 號營業小客車
    ，行經上述時、地並為警攔查，嗣員警以其有違反道路交通
    管理處罰條例第53條第1 項闖越紅燈左轉之事實，當場填單
    舉發違規等情節，均是認在案，有異議人填載98年5 月5 日
    交通違規案件陳述書、99年1 月27日聲明異議狀及舉發單通
    知聯影本均在卷可據。而，異議人於98年5 月5 日向原處分
    機關提出不服申訴，其爭執以：當時府中路道路施工，有指
    揮人員，可查明該施工時、地，伊依指揮人員指示紅燈左轉
    ，卻遭舉發闖紅燈違規，員警執法有瑕疵等情詞（詳參本院
    卷附陳述書），經原處分機關依前開異議人所陳意見，函請
    舉發員警職配之臺北縣政府警察局板橋分局再行查證結果，
    為該分局以98年6 月2 日北縣警板交裁字第0980021076號函
    查復詳謂：「查台端駕駛808－NA 號車於98年04月21日下午
    13時32分在板橋市○○路與西門街口，在管制燈號已轉變為
    紅燈之狀態下，仍強行闖越紅燈（左轉），始經執勤人員依
    法攔檢舉發。所稱略以『…當天無闖紅燈情事、有施工人員
    指揮等…云云』，查執勤人員於該時間、地點目睹台端駕車
    闖紅燈（左轉），始予以攔檢舉發，當時管制燈號已轉變為
    紅燈，台端始通過停止線，且經執勤人員查證現場無台端所
    稱情事，違規屬實。……執勤人員依法舉發，尚無違誤。」
    等意旨，翔實說明本件異議人為警舉發闖越紅燈左轉違規歷
    程，有該函文1 件附卷足憑。是據前述，堪認舉發員警於如
    上時、地，在場目賭異議人有旨開闖紅燈違規左轉交通違規
    ，乃將異議人攔停，並告知異議人有前揭違規事實後，當場
    填單舉發。
(三)、本院復審酌異議人自承其有為警攔查並製單舉發如上違規情
    節，核與舉發機關再行查明後函復本案違規舉發經過情形均
    屬一致；且本件舉發員警依法於首揭時、地在場執行交通稽
    查勤務，而於執勤時，偶然親眼見及異議人旨開闖紅燈左轉
    行為，其與異議人素不相識，亦無任何仇隙怨懟，衡情並無
    任意虛詞構陷異議人之理。再，舉發員警於依法執行職務時
    ，目賭異議人駕駛車號：808－NA 號營業小客車違規闖越紅
    燈左轉，即攔停異議人予以稽查，嗣告知其有如上違規後填
    單舉發，核與本件舉發單所載違規事實相符，復與卷內其他
    客觀證據暨異議人所陳伊有被警攔查開單舉發首開闖紅燈之
    經歷等，互核並無齟齬，亦未有何違背一般經驗或論理法則
    之情形。第次，本件異議人均堅詞稱以：伊遭警舉發違規之
    時、地，現場有道路施工，並有指揮人員，伊係依指示方紅
    燈左轉等情（參卷附陳述書、聲明異議狀），然衡諸異議人
    係當場經警攔查並填單舉發旨揭闖越紅燈左轉之事實，倘異
    議人所言為真，則其在知悉被警開單告發上開交通違規一事
    後，當有迅即折返該道路施工場所即本案違規地點處戮力蒐
    集充足事證，且提附所得證據向該管交通監理機關提出不服
    申訴，以利明確舉證自身並無闖越紅燈左轉之行為，求免因
    此具有受致交通違規裁罰之風險，俾能維護切身權利等必要
    舉措，方符常情。然而，異議人98年5 月5 日提出不服陳述
    時，向原處分機關求為如上情事之查究，但未能提附相關事
    證供參，且為舉發員警職配之機關調查敘明本案違規之時、
    地並無如其所稱道路施工一事。迄異議人聲明異議時，仍執
    持同一事由為不服表示，惟其均無從舉實以證其說；異議人
    復無實據證明舉發員警有何虛捏事實違法舉發情節。準此，
    異議人前開辯解，猶不足採信為有利認定。從而，本案員警
    舉發異議人於首開時、地有闖越紅燈左轉之交通違規，堪信
    為真實。
(四)、綜前所論，本件違規事證明確，原處分機關因據裁決異議人
    罰鍰2,700 元，並記違規點數3 點之處分，核無違法或不當
    ，本件異議為無理由，應予駁回。
四、據上論斷，應依道路交通管理事件處理辦法第19條，裁定如
    主文。
中    華    民    國    99    年    2     月    26    日
                        交通法庭法  官  黎錦福
上列正本證明與原本無異。
如不服本裁定，應於裁定送達後5 日內敘明抗告理由，向本院提
出抗告狀。
                                書記官  蔡麗春
中    華    民    國    99    年    2     月    26    日

司法院資訊處製作；財團法人民間司法改革基金會備份。
